臺灣桃園地方法院民事判決　　　　　　 95年度簡上字第163號
上　訴　人　乙○○
被上訴人　　甲○○
上列當事人間請求損害賠償事件，上訴人對於中華民國95年5 月
1 日臺灣桃園地方法院桃園簡易庭94年桃簡字第1780號第一審判
決提起上訴，於96年3 月27日辯論終結，本院判決如下：
    主  文
上訴駁回。
第二審訴訟費用由上訴人負擔。
    事實及理由
一、上訴人經合法通知，未於言詞辯論期日到場，核無民事訴訟
    法第386 條所列各款情形，爰依被上訴人之聲請，由其一造
    辯論而為判決。
二、上訴人未於言詞辯論期日到場，惟據其於原審及本院準備程
    序提出之書狀及陳述，除與原判決記載相同者，茲引用之外
    ，補稱：(一)兩造原係男女朋友，自88年至93年間被上訴人之
    食衣住行均由上訴人提供，另被上訴人於民國92年3月1日日
    購買其所有桃園市○○○街71號1樓房屋實係上訴人借用被上
    訴人名義購買，實際出資者為上訴人，依被上訴人之存款及
    收入其顯無資力購買上開房地。(二)上訴人固曾於93年7月18
    日撥打電話恐嚇被上訴人，惟被上訴人非但未心生畏懼，復
    以不實言論誹謗上訴人，此經臺灣桃園地方法院檢察署94年
    度偵字第12268號案件偵查中，是以被上訴人未因上訴人之
    恐嚇言詞心生畏懼之事實至明等語，並聲明：原判決廢棄，
    被上訴人在第一審之訴駁回。
三、被上訴人之陳述，除與原審判決書所載者相同茲予引用外，
    補稱：原審判決並沒有違誤等語，並聲明：上訴駁回。
四、本件被上訴人主張：伊與上訴人原係男女朋友，惟上訴人因
    不滿伊與其分手及兩造分手後之房屋所有權等糾紛，乃於93
    年7 月18日晚上，撥打電話至伊所使用之門號0000000000號
    行動電話，爭吵中上訴人竟基於恐嚇之意思，接續向伊揚稱
    ：「‧‧‧你這樣子惹火我，真的你這樣子惹火我的話，我
    跟你講，我會纏到你結婚，結婚弄到你離婚，離婚弄到你妻
    離子散‧‧‧」、「‧‧‧反正我跟你講，我一定要讓你死
    啦，不管你啦！反正我已經下定決心了啦！」、「‧‧‧反
    正我跟你講，我一定每天都會去啦！我會弄到你發瘋為止啦
    。」、「我沒有指責你，我只好逼著你，未來一輩子，真的
    ，哦，知道嗎？我說逼著你，未來一輩子。」、「‧‧‧你
    交到你男朋友出現的時候，我就會出現啦！我跟你講，你結
    婚的時候我也會出現啦！你呢結婚，我會讓你離婚，讓你這
    輩子踩到最大的陰符！」、「‧‧‧你繼續交你的男朋友，
    交到感情順暢了，我告訴你，我狠狠會給你一掌，狠狠給你
    一招，OK？了解嗎？我狠狠地會給你最後一招、一個致命傷
    ，OK？等你結婚了，我也會給你嚴重的致命傷，我會把你弄
    到離婚啦！甚至這一輩子我都會跟鬼一樣喔黏在你身邊。」
    、「‧‧‧交一交交到你的人了，你就會嘗到苦果，你這一
    輩子叫四個字叫『提心吊膽』，真的提心吊膽！」、「‧‧
    ‧‧你男朋友的爸爸媽媽、你的家人、你的男朋友，我會讓
    你這一輩子婚姻很不順，OK？等你生了小孩，兩個、三個以
    後，我還是後續會處理，我一定會把你弄到離婚啦！」、「
    ‧‧我就一輩子跟鬼一樣厚纏著你，懂嗎？」、「‧‧‧我
    告訴你，我真的可以把你宰了我再自殺都沒關係！」、「不
    饒你，你家裡我也不會饒，你媽媽、你爸爸我也不會饒，OK
    ？‧‧‧‧」、「‧‧‧反正我現在就是二個字，就是洩恨
    啦！沒有別的辦法，洩怨恨啦！懂嗎？我跟你講，我這樣子
    做才有辦法消我心頭之恨，OK？了解嗎？以前是愛，現在變
    成恨啦，你懂我意思嗎？我告訴你啦！我什麼時候出現不知
    道啦，你就慢慢地交啦！‧‧‧」等語，以加害生命、身體
    、自由之言語恐嚇伊，使伊心生畏懼，致生危害於伊之安全
    ，上訴人之上開行為，經鈞院以94年度易字第1058號刑事判
    決判處有期徒刑3 月，上訴人不服提起上訴，於臺灣高等法
    院94年度上易字第2191號案件審理中撤回上訴確定。上訴人
    之上開行為顯已侵害伊之權利，爰依侵權行為之法律關係，
    請求上訴人應給付新臺幣（下同）50萬元之精神慰藉金（其
    中超過20萬元部分經原審判決駁回被上訴人之請求，被上訴
    人未提起上訴而確定）等語。上訴人則以被上訴人並未因上
    訴人之言詞而心生畏懼，另兩造一起期間食衣住行均由上訴
    人提供，且被上訴人名下之房地亦係其所出資，其不願再為
    賠償等語抗辯。
五、本院查：
  (一)關於被上訴人主張上訴人於上開時間對其有上開恐嚇之言詞
    等事實，此為上訴人所不爭執，且上訴人亦因上開行為經本
    院判處徒刑確定在案，有本院94年度易字第1058號刑事判決
    在卷可稽，並經本院調閱上開刑事案卷核閱無誤，自堪信被
    上訴人上開主張屬實。
  (二)上訴人主張被上訴人於88年至93年間之食衣住行幾乎均係由
    其提供等語，為被上訴人所否認，上訴人復未能舉證以實其
    說，自不得證明其所辯為真；況且，此與被上訴人所請求之
    損害賠償間，亦不具有同時履行抗辯之關係。是上訴人以此
    為由，拒為損害之賠償，即非有理。
  (三)按當事人於第二審訴訟程序中除有因第一審法院違背法令致
    未能提出、事實發生於第一審法院言詞辯論終結後、對於在
    第一審已提出之攻擊或防禦方法為補充、事實於法院已顯著
    或為其職務上所已知或應依職權調查證據、其他非可歸責於
    當事人之事由，致未能於第一審提出者或如不許其提出顯失
    公平之之情形之一外，不得提出新攻擊或防禦方法，前項但
    書各款事由，當事人應釋明之，民事訴訟法第447 條第1 項
    、第2 項定有明文。本件上訴人於原審審理時並未提出「其
    恐嚇行為未致被上訴人心生畏懼」之主張，其於上訴後提出
    此項主張，要屬新防禦方法。惟其並未釋明其主張符合上開
    法條第1 項但書規定之何種情形，是上訴人上開主張，亦不
    足採為其有利之認定。
  (四)按不法侵害他人之身體、健康、名譽、自由、信用、隱私、
    貞操，或不法侵害其他人格法益而情節重大者，被害人雖非
    財產上之損害，亦得請求賠償相當之金額，民法第195條第1
    項亦有明文。次按以人格權遭遇侵害，受有精神上之痛苦，
    而請求慰藉金之賠償，其核給之標準，須斟酌雙方之身分、
    資力與加害程度及其他各種情形核定相當之數額，且所謂「
    相當」，應以實際加害情形與其名譽影響是否重大及被害人
    之身分、地位與加害人之經濟情況等關係定之（最高法院86
    年台上字第3537號判決要旨參照）。本件上訴人以上開言詞
    恐嚇被上訴人，使被上訴人心生畏懼，並受有精神上之痛苦
    ，被上訴人自得請求上訴人請求慰藉金之賠償。經查，被上
    訴人學歷為私立萬能工商專科學校畢業，自有房屋1 間、土
    地1 筆、存款131,245 元、股票投資1 筆，93年收入總額為
    466,680 元元；上訴人學歷為高中、名下有股票投資2 筆，
    93年收入總額為1,843,429 元，分別有私立萬能工商專科學
    校畢業證明書1 份、存摺2 份及稅務電子閘門財產所得調件
    明細表2 份附原審卷可資，本院審酌上情及被上訴人之學歷
    、社會地位均為中等及上訴人之經濟狀況，併被上訴人精神
    上所受之痛苦等一切情狀，認被上訴人請求上訴人給付慰撫
    金以20萬元為相當。
  (五)從而，被上訴人本於侵權行為損害賠償之法律關係，請求上
    訴人給付20萬元為有理由，應予准許。是則原判決命上訴人
    如數給付並依職權宣告假執行，於法並無不合。上訴意旨指
    摘原判決不當，求予廢棄改判，為無理由，應予駁回。
六、訴訟費用負擔之依據：民事訴訟法第78條。
中　　華　　民　　國　　96　　年　　4 　　月　　10　　日
　　　　　　　　　民事第二庭審判長法　官  劉克聖
                                  法  官  蔡寶樺
                                  法  官  潘進順
以上正本係照原本作成。
不得上訴。
中　　華　　民　　國　　96　　年　　4 　　月　　11　　日
                                  書記官　黃進傑
